【裁判字號】    99,訴,658
【裁判日期】    990604
【裁判案由】    偽造文書等
【裁判全文】
臺灣臺北地方法院刑事判決               99年度訴字第658號
公  訴  人  臺灣臺北地方法院檢察署檢察官
被      告  戊○○
            丁○○
上列被告等因偽造文書等案件，經檢察官提起公訴（98年度偵字
第29218號），因被告等於本院準備程序中均先就被訴事實為有
罪陳述，經本院合議庭裁定適用簡式審判程序，茲判決如下：
    主  文
戊○○、丁○○共同行使偽造公文書，足以生損害於公眾及他人
，各處有期徒刑貳年陸月，附表一編號2、3所示之物均沒收。又
共同行使偽造公文書，足以生損害於公眾及他人，貳罪，各處有
期徒刑壹年陸月。又共同行使偽造私文書，足以生損害於公眾及
他人，各處有期徒刑壹年肆月，附表二所示之物均沒收。應各執
行有期徒刑肆年，如附表一編號2、3及附表二所示之物均沒收。
    事  實
一、戊○○因失業，於民國98年9月中旬某日，依報紙求職版之
    廣告致電與真實姓名年籍不詳之成年男子聯絡後，依該男子
    指示，在不詳地點，將其個人照片2幀交付給同一詐騙集團
    成員，由該詐騙集團成年成員於不詳時間、地點將戊○○之
    照片黏貼在「洪順添」、「徐昆港」名義之「臺灣臺北地方
    法院」之服務證照片欄，用以偽造完成前述服務證各1張，
    足以生損害於臺灣臺北地方法院、洪順添及徐昆港。嗣於98
    年10月初某日，戊○○依電話指示前往臺北車站，由同一詐
    集團某不詳真實姓名年籍成年男子交付附表二編號4至11所
    示偽造之冒用洪順添、徐昆港名義之偽造臺灣臺北地方法院
    服務證各1張（其上各貼有戊○○照片各1幀，未扣案）、偽
    造之「台灣台北地方法院監管科」木頭四方大印章、偽造之
    「台灣台北地方法院國庫經辦行台灣銀行台北分行」視窗型
    日戳印章、偽造之「洪順添」、「徐昆港」印章各1枚、偽
    造之「臺灣臺北地方法院收據」公文書1疊（含附表二編號
    8所示偽造「臺灣臺北地方法院收據」19紙）及不詳門號之
    行動電話3支交付予戊○○，嗣於98年12月18日前某日，在
    不詳地點，由屬同一詐騙集團之丁○○交付附表二編號12
    至14所示手機予戊○○使用，約由該詐騙集團成年成員撥打
    電話向被害人行騙，再由戊○○至約定之便利商店內收取「
    臺灣台北地方地方法院地檢署政府科偵查卷宗」封面、「台
    灣台北地方法院地檢署政務科」公文等偽造公文書，並持附
    表二編號6、7所示偽造之「台灣台北地方法院監管科」木頭
    四方大印章、「台灣台北地方法院國庫經辦行台灣銀行台北
    分行」視窗型日戳印章、「洪順添」印章分別蓋印在上開偽
    造之「台灣台北地方法院地方法院地檢署政務科」公文及由
    戊○○依電話指示所填寫偽造之「臺灣臺北地方法院收據」
    上，於指定時、地持之向被害人收款，俟收款後即將詐得款
    項交予丁○○，經丁○○點鈔並以橡皮筋捆紮後，悉數攜至
    臺北市○○○路局（下稱臺鐵）臺北車站置於置物箱內，將
    置物箱密碼告知該詐騙集團成員，並與戊○○從中各分得新
    臺幣1萬元之報酬。戊○○、丁○○均明知上開服務證、附
    表一編號1至3、附表二編號1至3所示公文書及類此公文書均
    係偽造，且持偽造之證件、公文書向他人取款，係詐欺行為
    ，為貪圖報酬每次新臺幣1萬元報酬，即與該詐欺集團成年
    成員分別共同基於冒充公務員而行使其職權、行使偽造公文
    書、行使偽造特種文書以詐欺取財之犯意聯絡，而為下列犯
    行：
  (一)於98年12月18日上午11時10分許，先由該詐騙集團中某成年
    女子成員撥打電話給丙○○，向丙○○佯稱其係榮總醫院護
    士，並詐稱其發現丙○○身分遭人冒用領取診斷證明書，並
    偽以協助轉接電話至警察局，再由同一詐欺集團其他成員分
    別假冒警員王文生及臺灣臺北地方法院法官李英豪，向丙○○謊稱其涉嫌洗錢案件，屢經傳喚均未到庭，須先繳款供作
    擔保云云，使丙○○陷於錯誤，與之約定於同日中午12時50
    分許，在臺北市○○區○○街21號騎樓前交款。該詐欺集團
    成員則以電話聯絡戊○○、丁○○，於同日中午12時50分許
    ，戊○○到達約定地點與丙○○見面，戊○○自稱係臺灣臺
    北地方法院專員洪順添，並交電話讓丙○○與假冒李英豪法
    官之詐騙集團成員對話，以冒充臺灣臺北地方法院公務員而
    行使其職權，致丙○○陷於錯誤，交付現金新臺幣200萬元
    予戊○○，戊○○並將上開附表一編號1至3所示「臺灣台北
    地方地方法院地檢署政府科偵查卷宗」封面、「台灣台北地
    方法院地檢署政務科」及「臺灣臺北地方法院收據」等偽造
    公文書各1紙交付予丙○○而行使之，足以生損害於臺灣臺
    北地方法院、臺灣臺北地方法院檢察署、法官李英豪、洪順
    添執行公務之公信性、業務管理正確性及丙○○之權益。戊○○得逞後離去，旋將上開詐得款項轉交丁○○帶走，經丁○○悉數置於臺北市臺鐵臺北車站之置物箱內，再由該詐欺
    集團其他成員伺機收取。嗣丙○○發覺受騙，於同日13時12
    分報警處理，並將戊○○所交付如附表一編號1至3所示「臺
    灣台北地方地方法院地檢署政府科偵查卷宗」封面、「台灣
    台北地方法院地檢署政務科」及「臺灣臺北地方法院收據」
    等偽造公文書各1紙提供警方扣案，而循線查悉上情。
  (二)於98年12月25日上午10時15分許，先由該詐騙集團中某成年
    女子撥打電話給甲○○，向甲○○佯稱其係榮總醫院護士，
    並詐稱其發現甲○○身分遭人冒用領取診斷證明書，並偽以
    協助轉接電話至警察局，再由同一詐欺集團其他成員分別假
    冒謝姓警員及臺灣臺北地方法院法官徐千惠，向甲○○謊稱
    其涉嫌洗錢案件，屢經傳喚均未到庭，須先繳款供作擔保云
    云，使甲○○陷於錯誤，與之約定於同日下午1時55分許，
    在臺北市中山區○○○路114號前交款。該詐欺集團成員則
    以電話聯絡戊○○、丁○○，於同日中午13時55分許，戊○○到達約定地點與甲○○見面，並交電話讓甲○○與假冒徐
    千惠法官之詐騙集團成員對話，以冒充臺灣臺北地方法院書
    記官而行使其職權，致甲○○陷於錯誤，交付美金2萬元予
    戊○○，戊○○並將「臺灣台北地方地方法院地檢署政府科
    偵查卷宗」封面、「台灣台北地方法院地檢署政務科」及「
    臺灣臺北地方法院收據」等偽造公文書各1紙交付予甲○○
    而行使之，足以生損害於臺灣臺北地方法院、臺灣臺北地方
    法院檢察署、法官徐千惠執行公務之公信性、業務管理正確
    性及甲○○之權益。戊○○得逞後離去，旋將上開詐得款項
    轉交丁○○帶走，經丁○○悉數置於臺北市臺鐵臺北車站之
    置物箱內，再由該詐欺集團其他成員伺機收取。嗣甲○○發
    覺受騙，於同日下午報警處理。
  (三)該詐欺集團成員等人復另行起意，於98年12月28日下午13時
    許，由該詐欺集團某成年女子撥打電話給乙○○，向乙○○
    佯稱佯稱其係榮總醫院護士，並詐稱其發現乙○○身分遭人
    冒用領取病歷，並偽以協助轉接電話至臺北市政府警察局犯
    罪調查科，再由同一詐欺集團其他成員分別假冒警員黃明召
    及臺灣臺北地方法院法官李英豪，向乙○○謊稱其涉嫌洗錢
    案件，屢經傳喚均未到庭，須先繳款供作擔保云云，使乙○○陷於錯誤，與之約定於同日下午15時30分許，在臺北市萬
    華區○○○路36號前交款。該詐欺集團成員則以電話聯絡戊○○、丁○○，於同日下午15時30分許許，戊○○到達約定
    地點與乙○○見面，出示冒用「洪順添」名義之偽造臺灣台
    北地方法院服務證及「臺灣台北地方地方法院地檢署政府科
    偵查卷宗」封面、「台灣台北地方法院地檢署政務科」、「
    臺灣臺北地方法院收據」等偽造公文書各1紙予乙○○而行
    使之，以冒充臺灣台北地方法院法警而行使其職權，致乙○○陷於錯誤，交付現金新臺幣90萬元予戊○○，戊○○並將
    上開「臺灣台北地方地方法院地檢署政府科偵查卷宗」封面
    、「台灣台北地方法院地檢署政務科」及「臺灣臺北地方法
    院收據」等偽造公文書各1紙交付予乙○○而行使之，足以
    生損害於臺灣臺北地方法院、臺灣臺北地方法院檢察署、法
    官李英豪執行公務之公信性、業務管理正確性及乙○○之權
    益。戊○○得逞後離去，旋將上開詐得款項轉交丁○○帶走
    ，經丁○○悉數置於臺北市臺鐵臺北車站之置物箱內，再由
    該詐欺集團其他成員伺機收取。嗣乙○○驚覺受騙，旋於同
    日晚間22時50分許，向臺北市政府警察局萬華分局武昌街派
    出所報案。
  (四)嗣於98年12月29日上午9時許，該詐欺集團推由某不詳真實
    姓名年籍成年男子，撥打電話向乙○○另詐稱保證金不足，
    要求乙○○再行繳付100萬元供作擔保云云。而該詐欺集團
    則聯絡戊○○、丁○○取款，黃仁超、丁○○明知附表二編
    號1至4所示公文書、服務證均係偽造，且持偽造之證件、公
    文書文件向他人取款，係詐欺行為，為貪圖報酬，仍重施故
    技，與同一詐欺集團成員另共同基於冒充公務員而行使其職
    權、行使偽造公文書、行使偽造特種文書以詐欺取財之犯意
    聯絡，由戊○○持上開偽造之證件、公文書前去取款。嗣於
    98年12月29日上午11時許，戊○○到達約定地點即臺北市中
    山區○○○路與南京東路口一帶與乙○○見面時，乙○○假
    意配合，欲交付現金新臺幣100萬元予戊○○，戊○○則出
    示附表二編號1至3所示「臺灣台北地方地方法院地檢署政府
    科偵查卷宗」封面、「台灣台北地方法院地檢署政務科」及
    「臺灣臺北地方法院收據」等偽造公文書各1紙予乙○○而
    行使之，旋為埋伏警員當場查獲，致戊○○等未詐得款項，
    惟仍足以生損害於臺灣臺北地方法院、臺灣臺北地方法院檢
    察署、法官李英豪執行公務之公信性、業務管理正確性及乙○○之權益，警員並在戊○○身上扣得如附表二編號4至14
    所示物品，在丁○○身上扣得如附表二編號15、16所示物品
    ，嗣於同日12時50分許，在丁○○居住之臺北市○○區○○
    路64號梅軒旅社611號房內，扣得附表二編號17至20所示物
    品。
二、案經丙○○、甲○○、乙○○訴由臺北市政府警察萬華分局
    報請臺灣臺北地方法院檢察署檢察官偵查起訴。
    理  由
一、程序方面：
    本件被告戊○○、丁○○所犯共同僭行公務員職權罪、行使
    偽造公文書罪、行使偽造特種文書罪、詐欺取財既遂及未遂
    罪，均係死刑、無期徒刑、最輕本刑為3年以上有期徒刑以
    外之罪，亦非高等法院管轄第一審案件，於準備程序進行中
    ，被告2人均先就被訴事實為有罪之陳述，經告知被告2人簡
    式審判程序之旨，並聽取其及檢察官之意見後，本院合議庭
    裁定由受命法官進行簡式審判程序，是本件之證據調查，依
    刑事訴訟法第273條之2規定，不受同法第159條第1項、第
    161 條之2、第161條之3、第163條之1及第164條至第170條
    規定之限制，合先敘明。
二、認定犯罪事實所憑證據及理由：
    上揭犯罪事實，業據被告戊○○、丁○○於警詢、檢察官訊
    問及本院審理時坦承在卷，核與證人即告訴人丙○○、甲○○、乙○○分別於警詢時及偵查中證訴情節相符（丙○○部
    分見98年度偵字第29218號偵查卷【下稱偵查卷】第1宗第51
    至54頁、第55至56頁、偵查卷第2宗第32至33頁）；甲○○
    部分見偵查卷第1宗第116至117頁、偵查卷第2宗第35至36頁
    ；乙○○部分見偵查卷第1宗第106至108頁、第109至110頁
    、偵查卷第2宗第40至41頁），復有內政部警政署反詐騙諮
    詢專線紀錄表、臺北市政府警察局萬華分局桂林路派出所受
    理刑事案件報案三聯單、臺北市政府警局萬華分局武昌街派
    出所受理刑事案件報案三聯單各1件（均影本）（見偵查卷
    第1宗第61頁、第62頁、第113頁）、告訴人丙○○之台北市
    第一信用合作社活存期存摺影本1份（見偵查卷第1宗第67至
    68頁）、扣案物品照片2幀（見偵查卷第1宗第121頁），並
    有如附表一編號1至3及附表二編號1至20所示之物扣案可資
    佐證。堪認被告戊○○、丁○○上開任意性自白與事實相符
    ，應堪採認。本件事證明確，被告2人犯行均洵堪認定，應
    予依法論科。
三、論罪科刑：
  (一)被告持前開偽造之冒用「洪順添」名義之臺灣臺北地方法院
    服務證、附表一編號1至3及附表二編號1至3所示等偽造公文
    書暨類此之偽造公文書，以之冒充其係臺灣臺北地方法院派
    來向告訴人丙○○、甲○○、乙○○收款之法院公務員，藉
    資取信丙○○、甲○○、乙○○，憑以取款詐財，雖其第2
    次詐騙乙○○部分未得逞，惟仍均足以生損害於臺灣臺北地
    方法院、臺灣臺北地方法院檢察署、法官李英豪、法官徐千
    惠執行公務之公信性、業務管理正確性及丙○○、甲○○、
    乙○○之權益。核被告2人上開事實欄一(一)、(二)、(三)所為，
    核係犯刑法第158條第1項之僭行公務員職權罪、第216條、
    第212條之行使偽造特種文書罪、第216條、第211條之行使
    偽造公文書罪、第339條第1項之詐欺取財罪；上開事實欄一
    (四)所為，核其等係犯刑法第158條第1項之僭行公務員職權罪
    、第216條、第212條之行使偽造特種文書罪、第216條、第
    211條之行使偽造公文書罪及刑法第339條第3項、第1項之詐
    欺取財未遂罪。其等偽造公印、印章、公印文、印文後用以
    偽造公文書，係屬偽造公文書之階段行為，均不另論罪；偽
    造公文書及偽造特種文書後進而行使，偽造之低度行為又分
    別為行使偽造公文書及行使偽造特種文書之高度行為所吸收
    ，亦均不另論罪。
  (二)被告戊○○、丁○○與其他不詳姓名年籍之詐欺集團成年成
    員間，就上開事實欄一(一)至(四)所示犯行，分別具有犯意聯絡
    及行為分擔，應分別論以共同正犯。
  (三)被告戊○○、丁○○就事實欄一(一)至(四)所示犯行，分別係以
    一行為，同時冒充公務員行使職權、行使偽造公文書、行使
    偽造特種文書及詐欺取財既遂（事實欄一(一)至(三)部分）或詐
    欺取財未遂（事實欄一(四)部分），而觸犯構成要件不同之罪
    名，為想像競合犯，依同法第55條規定，應各從一重之行使
    偽造公文書罪論處。而被告2人就上開4次行使偽造公文書犯
    行，犯意各別，被害人不同，行為互殊，應予分論併罰。
  (四)審酌被告戊○○、丁○○正值青壯，不思循正途賺取報酬，
    而參加詐騙集團，共同假司法機關之名，利用告訴人丙○○
    、甲○○、乙○○對司法案件偵辦程序不熟悉，施用詐術詐
    騙告訴人，造成告訴人之財產受損，更使大眾陷於猜忌，嚴
    重破壞社會秩序，所詐得金額分別為新臺幣200萬元、美金
    2萬元及新臺幣90萬元，擬再向乙○○行騙新臺幣100萬元因
    告訴人乙○○查覺有異而未得逞，暨被告迄今未曾返還或賠
    償被害人之損失，惟念其犯後坦承犯行，態度尚可等一切情
    狀，分別量處如主文所示之刑，並定其應執行刑，以資儆懲
    。
  (五)沒收：
    1.附表一編號1至3及附表二編號1至3所示偽造公文書，業經
      分別交付告訴人丙○○、乙○○，已非被告及其所屬犯罪
      集團其他共同正犯所有，雖無從宣告沒收，然其上如附表
      一編號2、3及附表二編號2、3所示偽造印文，均應依刑法
      第219條規定宣告沒收。附表二編號6、7所示偽造公印及
      附表二編號9、10所示偽造印章，應依刑法第219條規定宣
      告沒收。
    2.附二編號4、5、8、11至20所示物品，為本件共犯之詐欺
      集團成員所有，供被告戊○○、丁○○共同犯前揭犯罪所
      用之物，爰依刑法第38條第1項第2款之規定宣告沒收。至
      附表二編號4、5所示偽造服務證上黏貼之被告照片1張，
      則因該等偽造服務證業經宣告沒收，無庸宣告沒收；另附
      表二編號8所示偽造之「臺灣臺北地方法院收據」上偽造
      之「臺灣臺北地方法院印」等印文，亦已因該偽造公文書
      之沒收而包括在內，亦無庸重複為沒收之諭知。
據上論斷，應依刑事訴訟法第273條之1第1項、第299條第1項前
段，刑法第28條、第158條第1項、第216條、第211條、第212條
、第339條第1項、第3項、第55條前段、第51條第5款、第9款、
第219條、第38條第1項第2款，刑法施行法第1條之1，判決如主
文。
本案經檢察官蔡甄漪到庭執行職務。
中    華    民    國    99    年    6     月    4     日
                        刑事第十二庭  法  官  陳慧萍
以上正本證明與原本無異。
如不服本判決應於收受送達後10日內向本院提出上訴書狀，並應
敘述具體理由；其未敘述上訴理由者，應於上訴期間屆滿後20日
內向本院補提理由書（均須按他造當事人之人數附繕本）「切勿
逕送上級法院」。
                                      書記官  黃慧怡
中    華    民    國    99    年    6     月    4     日
附錄本案論罪科刑法條：
附錄本案論罪科刑法條全文：
中華民國刑法第158條
（僭行公務員職權罪）
冒充公務員而行使其職權者，處3年以下有期徒刑、拘役或500元
以下罰金。
冒充外國公務員而行使其職權者，亦同。
中華民國刑法第216條
（行使偽造變造或登載不實之文書罪）
行使第210條至第215條之文書者，依偽造、變造文書或登載不實
事項或使登載不實事項之規定處斷。
中華民國刑法第211條
（偽造變造公文書罪）
偽造、變造公文書，足以生損害於公眾或他人者，處1年以上7年
以下有期徒刑。
中華民國刑法第212條
（偽造變造特種文書罪）
偽造、變造護照、旅券、免許證、特許證及關於品行、能力服務
或其他相類之證書、介紹書，足以生損害於公眾或他人者，處1
年以下有期徒刑、拘役或300元以下罰金。
中華民國刑法第339條
（普通詐欺罪）
意圖為自己或第三人不法之所有，以詐術使人將本人或第三人之
物交付者，處5年以下有期徒刑、拘役或科或併科1,000元以下罰
金。
以前項方法得財產上不法之利益或使第三人得之者，亦同。
前二項之未遂犯罰之。
附表一：
┌──┬────────────────┬─────────────┐
│編號│       應沒收之物品及數量       │     備             註    │
├──┼────────────────┼─────────────┤
│ 1  │「臺灣台北地方法院地檢署政務科偵│已交付告訴人丙○○，非被告│
│    │查卷宗」封面偽造公文書壹紙。    │戊○○、丁○○及其他共同正│
│    │                                │犯所有，不諭知沒收。      │
├──┼────────────────┼─────────────┤
│ 2  │「台灣台北地方法院地檢署政務科」│左列印文依刑法第219條規定 │
│    │偽造公文書壹紙，其上之偽造「台灣│沒收。                    │
│    │台北地方法院監管科」印文壹枚。  │                          │
├──┼────────────────┼─────────────┤
│ 3  │「臺灣台北地方法院收據」偽造公文│左列印文依刑法第219條規定 │
│    │書壹紙，其上之偽造「臺灣臺北地方│沒收。                    │
│    │法院印」、「台灣台北地方法院國庫│                          │
│    │經辦行台灣銀行台北分行98.12.29收│                          │
│    │款章」、「洪順添」印文各壹枚。  │                          │
└──┴────────────────┴─────────────┘
附表二：
┌──┬────────────────┬─────────────┐
│編號│       應沒收之物品及數量       │     備             註    │
├──┼────────────────┼─────────────┤
│ 1  │「臺灣台北地方法院地檢署政務科偵│已交付告訴人乙○○，非被告│
│    │查卷宗」封面偽造公文書壹紙。    │戊○○、丁○○及其他共同犯│
│    │                                │所有，不諭知沒收。        │
├──┼────────────────┼─────────────┤
│ 2  │「台灣台北地方法院地檢署政務科」│左列印文依刑法第219條規定 │
│    │偽造公文書壹紙，其上之偽造「台灣│沒收。                    │
│    │台北地方法院監管科」印文壹枚。  │                          │
├──┼────────────────┼─────────────┤
│ 3  │「臺灣台北地方法院收據」偽造公文│左列印文依刑法第219條規定 │
│    │書壹紙，其上之偽造「臺灣臺北地方│沒收。                    │
│    │法院印」、「台灣台北地方法院國庫│                          │
│    │經辦行台灣銀行台北分行98.12.29收│                          │
│    │款章」、「洪順添」印文各壹枚。  │                          │
├──┼────────────────┼─────────────┤
│ 4  │冒用「洪順添」名義之偽造臺灣臺北│左列物品依刑法第38條第1項 │
│    │地方法院服務證壹張（含其上所貼被│第2款規定沒收。           │
│    │告戊○○照片壹幀）。            │                          │
├──┼────────────────┼─────────────┤
│ 5  │冒用「徐昆港」名義之偽造臺灣臺北│左列物品依刑法第38條第1項 │
│    │地方法院服務證壹張（含其上所貼被│第2款規定沒收。           │
│    │告戊○○照片壹幀）。            │                          │
├──┼────────────────┼─────────────┤
│ 6  │偽造之「台灣台北地方法院監管科」│左列印章依刑法第219規定沒 │
│    │木頭四方大印章壹枚。            │收。                      │
├──┼────────────────┼─────────────┤
│ 7  │偽造之「台灣台北地方法院國庫經辦│左列印章依刑法第219規定沒 │
│    │行台灣銀行台北分行」視窗型日戳印│收。                      │
│    │章壹枚。                        │                          │
├──┼────────────────┼─────────────┤
│ 8  │「臺灣台北地方法院收據」偽造公文│左列物品依刑法第38條第1項 │
│    │書拾玖紙。                      │第2款規定沒收。           │
├──┼────────────────┼─────────────┤
│ 9  │偽造之「洪順添」印章壹枚。      │左列印章依刑法219條規定沒 │
│    │                                │收。                      │
├──┼────────────────┼─────────────┤
│ 10 │偽造之「徐昆港」印章壹枚。      │左列印章依刑法第219條規定 │
│    │                                │沒收。                    │
├──┼────────────────┼─────────────┤
│ 11 │大白鐵艾絨印泥盒壹盒            │左列物品依刑法第38條第1項 │
│    │                                │第2款規定沒收。           │
├──┼────────────────┼─────────────┤
│ 12 │扣案NOKIA牌手機壹支（手機序號：3│左列物品依刑法第38條第1項 │
│    │00000000000000號、內含0000000000│第2款規定沒收。           │
│    │號行動電話門號晶片卡壹枚）。    │                          │
├──┼────────────────┼─────────────┤
│ 13 │扣案NOKIA牌手機壹支（手機序號：3│左列物品依刑法第38條第1項 │
│    │00000000000000號、內含0000000000│第2款規定沒收。           │
│    │號行動電話門號晶片卡壹枚）。    │                          │
├──┼────────────────┼─────────────┤
│ 14 │扣案NOKIA牌手機壹支（手機序號：3│左列物品依刑法第38條第1項 │
│    │00000000000000號內含0000000000號│第2款規定沒收。           │
│    │行動電話門號晶片卡壹枚）。      │                          │
├──┼────────────────┼─────────────┤
│ 15 │扣案SAMSUNG牌手機壹支（空機）。 │左列物品依刑法第38條第1項 │
│    │                                │第2款規定沒收。           │
├──┼────────────────┼─────────────┤
│ 16 │扣案NOKIA牌手機壹支（內含0000000│左列物品依刑法第38條第1項 │
│    │769號行動電話門號晶片卡壹枚）。 │第2款規定沒收。           │
├──┼────────────────┼─────────────┤
│ 17 │橡皮筋壹包。                    │左列物品依刑法第38條第1項 │
│    │                                │第2款規定沒收。           │
├──┼────────────────┼─────────────┤
│ 18 │扣案手機壹支（內含0000000000號行│左列物品依刑法第38條第1項 │
│    │動電話門號晶片卡壹枚）。        │第2款規定沒收。           │
├──┼────────────────┼─────────────┤
│ 19 │扣案手機壹支（內含0000000000號行│左列物品依刑法第38條第1項 │
│    │動電話門號晶片卡壹枚）。        │第2款規定沒收。           │
├──┼────────────────┼─────────────┤
│ 20 │扣案手機壹支（內含00000000000號 │左列物品依刑法第38條第1項 │
│    │行動電話門號晶片卡壹枚）。      │第2款規定沒收。           │
└──┴────────────────┴─────────────┘

司法院資訊處製作；財團法人民間司法改革基金會備份。
